臺灣臺中地方法院刑事判決　　　　　　　100年度訴字第299號
公　訴　人　臺灣臺中地方法院檢察署檢察官
被　　　告　林義哲
上列被告因毒品危害防制條例案件，經檢察官提起公訴（99年度
毒偵字第3369、3602、3603號），本院合議庭裁定由受命法官獨
任進行簡式審判程序，判決如下：
    主          文
林義哲施用第一級毒品，累犯，處有期徒刑捌月；又施用第二級
毒品，累犯，處有期徒刑伍月；扣案之海洛因壹包（驗餘淨重零
點貳柒零伍公克），沒收銷燬之；扣案之注射針筒壹支，沒收。
又施用第一級毒品，累犯，處有期徒刑捌月；又施用第二級毒品
，累犯，處有期徒刑伍月；又施用第一級毒品，累犯，處有期徒
刑捌月；又施用第二級毒品，累犯，處有期徒刑伍月。徒刑部分
應執行有期徒刑貳年貳月。
    犯罪事實及理由
一、犯罪事實：
（一）被告林義哲前因施用毒品案件，經觀察、勒戒後，認有繼
      續施用毒品之傾向，經裁定令入戒治處所施以強制戒治，
      嗣因無繼續戒治之必要，於民國94年11月17日停止處分出
      所，並由臺中地方法院地檢署檢察官於94年12月20日，以
      94 年度戒毒偵字第243號為不起訴處分確定。另因違反麻
      醉藥品管理條例案件，經本院判處有期徒刑7月及2年6月
      ，定應執行有期徒2年10月確定；再因違反肅清煙毒條例
      案件，經本院判處有期徒刑3年1月確定，前開罪刑經接續
      執行後，於89年12月14日縮刑假釋出監。惟於假釋期間再
      犯竊盜、違反毒品危害防制條例、偽造文書案件，經本院
      分別以93年度易字第2118號、93年度中簡字第2852號、93
      年度中簡字第2855號判處有期徒刑確定，而遭撤銷假釋，
      經減刑後，與前開殘刑接續執行，並於98年7月3日假釋出
      監，所餘刑期交付保護管束至98年11月6日均未被撤銷，
      是為執行完畢。
（二）被告基於施用第一級毒品海洛因之犯意，於99年7月15日9
      時許，在臺中市○○區○○村○○路156巷5之3號之住處
      ，將海洛因加水後，以注射針筒抽取該混合液注射手臂血
      管之方式，施用第1級毒品海洛因1次。
 (三) 被告另基於施用第2級毒品甲基安非他命之犯意，於99年7
      月15日23時35分許採尿時回溯前96小時內之某時，在不詳
      處所，以不詳方式，施用第2級毒品甲基安非他命1次。
 (四) 被告另基於施用第1級毒品海洛因之犯意，於99年7月31日
      15 時許採尿時回溯前96小時內之某時，在不詳處所，以
      不詳方式，施用第1級毒品海洛因1次。
 (五) 被告另基於施用第2級毒品甲基安非他命之犯意，於99年7
      月31日15時許採尿時回溯前96小時內之某時，在不詳處所
      ，以不詳方式，施用第2級毒品甲基安非他命1次。
 (六) 被告另基於施用第1級毒品海洛因之犯意，於99年7月30日
      9時許，在其上開住處，亦以注射方式，施用第1級毒品海
      洛因1次。
 (七) 被告另基於施用第2級毒品甲基安非他命之犯意，於99年
      8月2日採尿時回溯前96小時內之某時，在不詳處所，以不
      詳方式，施用第2級毒品甲基安非他命1次。
二、證據名稱：
（一）被告林義哲於警詢、偵查時及本院審理時對犯罪事實之自
      白。
（二）證人戴文鎮、王俊雄於本院審理時之陳述。
（三）中山醫學大學附設醫院檢驗科藥物檢測中心尿液檢驗報告
      1紙。
（四）詮昕科技股份有限公司濫用藥物尿液檢驗報告2紙（原樣
      編號：F0000000、G990801）。
（五）扣案之海洛因1包（驗餘淨重0.2705公克)。
（六）扣案之注射針筒1支。
（七）查獲之照片10張。
（八）查獲員警之職務報告書2份。
（九） 行政院衛生署草屯療養院鑑定書1份。
（十）臺灣高等法院被告前案紀錄表。
三、本件犯罪事實之（二）即南投縣警察局南投分局查獲被告施
    用第一級毒品海洛因之經過，係被告於99年7月15日23時許
    ，員警執行巡邏於南投縣南投市○○路與芳美路口前實施盤
    查；於員警有具體事證而合理懷疑被告犯罪之前，被告即主
    動承認施用毒品並交出海洛因，並同意警方採集尿液送鑑，
    有警詢筆錄及檢察官之偵訊筆錄可證。又犯罪事實之（四）
    、（六）被告分別經臺中市政府警察局（即改制前之臺中縣
    警察局）霧峰分局、太平分局查獲，係因行跡可疑，經承辦
    員警戴文鎮、王俊雄上前盤查，於承辦員警尚未知悉其犯罪
    之前，主動告知其施用海洛因之犯行，同意與員警前往派出
    所採驗尿液送鑑，而確認被告有施用海洛因之犯行，有職務
    報告2紙及證人戴文鎮、王俊雄於本院之證言可證（證人戴
    文鎮、王俊雄均證稱：如被告拒絕前往派出所，並不會採取
    其他進一步的偵查作為等語）；故本院認被告三次施用海洛
    因之犯行，均與刑法第62條前段所規定之自首要件相符，得
    減輕其刑。被告前案之有期徒刑係於98年11月6日執行完畢
    ，業如前述；被告於前案有期徒刑執行完畢後5年內，再故
    意犯本件有期徒刑以上之各罪，為累犯，均應依法加重其刑
    。其中3次施用第一級毒品罪，並依法先加後減。
四、被告雖於本院100年2月25日審理期日無正當理由未到庭，但
    於本院另定100年3月18日之審理期日前（即100年3月16日）
    因另案遭羈押，有臺灣高等法院在監在押全國紀錄表附卷可
    證，故尚不得認定被告於審理中有逃匿之情形，附此敘明。
五、應適用之法條：刑事訴訟法第273條之1第1項、第299條第1
    項前段、第310條之2、第454條第1項，毒品危害防制條例第
    10條第1項、第2項、第18條第1項前段，刑法第11條前段、
    第38條第1項第2款、第47條第1項、第62條前段、第51條第5
    款。
六、如不服本判決，應於送達後10日內向本院提出上訴狀。
中    華    民    國    100    年    3    月    25    日
                  刑事第二庭    法  官  施慶鴻
以上正本證明與原本無異。
如不服本判決應於收受判決後10日內向本院提出上訴書狀，並應
敘述具體理由；其未敘述上訴理由者，應於上訴期間屆滿後20日
內向本院補提理由書（均須按他造當事人之人數附繕本）「切勿
逕送上級法院」。
                                書記官  許清源
中    華    民    國    100    年    3    月    25    日
附錄論罪科刑法條
毒品危害防制條例第10條
施用第一級毒品者，處6月以上5年以下有期徒刑。
施用第二級毒品者，處3年以下有期徒刑。